{"related": ["exorcismo", "exorcista"], "etymology": "From Late Latin exorcizare, from Ancient Greek \u1f10\u03be\u03bf\u03c1\u03ba\u03af\u03b6\u03b5\u03b9\u03bd \u200e(exork\u00edzein), from \u1f10\u03be \u200e(ex) + \u1f45\u03c1\u03ba\u03bf\u03c2 \u200e(h\u00f3rkos).", "url": "https://en.wiktionary.org/wiki/exorcizar", "definitions": ["to exorcise"], "verb": "exorcizar", "synonyms": [], "description": "exorcizar (first-person singular present exorcizo, first-person singular preterite exorcic\u00e9, past participle exorcizado)", "conjugations": {"imperative": {"affirmative": ["", "exorciza (t\u00fa) - exorciz\u00e1 (vos)", "exorcice", "exorcicemos", "exorcizad", "exorcicen"], "negative": ["", "no exorcices", "no exorcice", "no exorcicemos", "no exorcic\u00e9is", "no exorcicen"]}, "infinitive": "exorcizar", "indicative": {"future": ["exorcizar\u00e9", "exorcizar\u00e1s", "exorcizar\u00e1", "exorcizaremos", "exorcizar\u00e9is", "exorcizar\u00e1n"], "preterite": ["exorcic\u00e9", "exorcizaste", "exorciz\u00f3", "exorcizamos", "exorcizasteis", "exorcizaron"], "imperfect": ["exorcizaba", "exorcizabas", "exorcizaba", "exorciz\u00e1bamos", "exorcizabais", "exorcizaban"], "conditional": ["exorcizar\u00eda", "exorcizar\u00edas", "exorcizar\u00eda", "exorcizar\u00edamos", "exorcizar\u00edais", "exorcizar\u00edan"], "present": ["exorcizo", "exorcizas (t\u00fa) - exorciz\u00e1s (vos)", "exorciza", "exorcizamos", "exorciz\u00e1is", "exorcizan"]}, "pastparticiple": {"plural": {"feminine": "exorcizadas", "masculine": "exorcizados"}, "singular": {"feminine": "exorcizada", "masculine": "exorcizado"}}, "gerund": "exorcizando", "subjunctive": {"imperfect_se": ["exorcizase", "exorcizases", "exorcizase", "exorciz\u00e1semos", "exorcizaseis", "exorcizasen"], "future": ["exorcizare", "exorcizares", "exorcizare", "exorciz\u00e1remos", "exorcizareis", "exorcizaren"], "imperfect_ra": ["exorcizara", "exorcizaras", "exorcizara", "exorciz\u00e1ramos", "exorcizarais", "exorcizaran"], "present": ["exorcice", "exorcices", "exorcice", "exorcicemos", "exorcic\u00e9is", "exorcicen"]}}, "pronunciations": []}